【裁判字號】    98,訴,1909
【裁判日期】    990831
【裁判案由】    毒品危害防制條例
【裁判全文】
臺灣臺北地方法院刑事判決              98年度訴字第1909號
公  訴  人  臺灣臺北地方法院檢察署檢察官
被      告  甲○○
選任辯護人  林永勝律師
            舒建中律師
上列被告因違反毒品危害防制條例案件，經檢察官提起公訴（九
十八年度偵字第一五七八九號），本院判決如下：
    主    文
甲○○持有第二級毒品，處有期徒刑陸月，扣案之兼含有第二級
毒品ＭＤＭＡ及ＭＤＡ成分之米色藥錠貳拾顆（驗餘淨重共為
肆點伍貳公克）均沒收銷燬之；又意圖販賣而持有第三級毒品，
處有期徒刑年陸月，扣案之含有第三級毒品愷他命成分之白色
細晶體貳包（不含空包裝袋，驗餘淨重共為壹佰拾壹點肆柒公
克）、愷他命之空包裝袋貳只、電子磅秤壹臺及未使用之分裝袋
伍佰柒拾貳只均沒收；又販賣第三級毒品，處有期徒刑伍年陸月
，扣案之含有第三級毒品愷他命成分之白色細晶體捌包（不含空
包裝袋，驗餘淨重共為柒佰玖拾玖點壹玖公克）、愷他命之空包
裝袋捌只、電子磅秤壹臺及未使用之分裝袋伍佰柒拾貳只均沒收
。應執行有期徒刑柒年，扣案之兼含有第二級毒品ＭＤＭＡ及Ｍ
ＤＡ成分之米色藥錠貳拾顆（驗餘淨重共為肆點伍貳公克）均
沒收銷燬之，扣案之含有第三級毒品愷他命成分之白色細晶體拾
包（不含空包裝袋，驗餘淨重共為玖佰拾點陸陸公克）、愷他
命之空包裝袋拾只、電子磅秤壹臺及未使用之分裝袋伍佰柒拾貳
只均沒收。
    犯罪事實
一、甲○○在位在臺北市中山區○○○路四一○號四樓之君悅酒
    店任職，擔任業務幹部，明知ＭＤＭＡ（３, ４－亞甲基雙
    氧甲基安非他命，俗稱搖頭丸）、ＭＤＡ（３, ４－亞甲基
    雙氧安非他命）及愷他命（Ｋｅｔａｍｉｎｅ，俗稱Ｋ他命
    ）分別為毒品危害防制條例第二條第二項第二款、第三款所
    稱之第二級毒品、第三級毒品，依法均不得販賣、意圖販賣
    而持有、轉讓及持有，竟為下列行為：
（一）甲○○基於持有第二級毒品ＭＤＭＡ及ＭＤＡ之犯意，於
      民國九十八年六月二十八日晚上七時許，在臺北市○○○
      路某咖啡廳內，以每顆新臺幣（下同）三百元之代價，向
      乙○○購買兼含有第二級毒品ＭＤＭＡ及ＭＤＡ成分之米
      色藥錠二十三顆預備供己施用，而自斯時起至同年七月二
      日被查獲時止，非法持有上開兼含有第二級毒品ＭＤＭＡ
      及ＭＤＡ成分之米色藥錠二十三顆。
（二）甲○○於九十八年六月二十八日晚上七時許，在臺北市○
      ○○路某咖啡廳內，本以每公克二百五十元之代價，向乙
      ○○購買含有第三級毒品愷他命成分之白色細晶體一百五
      十公克預備供己施用，而自斯時起非法持有之。嗣因乙○
      ○對之表示販賣第三級毒品愷他命之利潤頗豐，並改以每
      公克二百元之價格計算其前開毒品價格，甲○○竟變更其
      原單純持有上開第三級毒品愷他命之犯意，另萌生販賣上
      開第三級毒品愷他命予不特定人施用以營利之意圖，欲伺
      機以每公克二百五十元之價格出售予至其任職酒店消費之
      不特定客人施用，以從中牟取利益。
（三）甲○○另基於販賣第三級毒品愷他命予不特定人施用以營
      利之犯意，於九十八年七月二日（起訴書誤載為同年月一
      日）深夜零時許，在臺北市中山區○○○路○段與民生東
      路口附近之某三溫暖內，以每公克二百元之代價，向乙○
      ○販入含有第三級毒品愷他命成分之白色細晶體八百克，
      欲伺機以每公克二百五十元之價格出售予至其任職酒店消
      費之不特定客人施用，以從中牟取利益。
（四）嗣於九十八年七月二日深夜一時二十分許，在臺北市中山
      區○○○路○段七○號前，甲○○因將所駕駛車牌號碼九
      ○九○—ＶＪ號自小客車違規停放在紅線上，為臺北市政
      府警察局中山分局中山二派出所員警盤查而查獲，並在甲
      ○○背包內當場扣得甲○○所有之含有第三級毒品愷他命
      成分之白色細晶體八包（不含空包裝袋，淨重共為七百九
      十九點七六公克，驗餘淨重共為七百九十九點一九公克）
      ，復經甲○○同意於同日前往其斯時位在臺北市中山區○
      ○○路○段七○號十二樓之一居所執行搜索，並當場扣得
      甲○○所有兼含有第二級毒品ＭＤＭＡ及ＭＤＡ成分之米
      色藥錠二十三顆（毛重共為四點六公克，隨機選取藥錠四
      顆，各取樣零點零零二公克化驗，驗餘淨重共為四點五二
      公克）、含有第三級毒品愷他命成分之白色細晶體二包（
      不含空包裝袋，淨重共為一百三十二點零五公克，驗餘淨
      重共為一百三十一點四七公克）、含有第三級毒品硝甲西
      泮成分之粉紅色圓形藥錠二十五顆（淨重共為七點二三七
      公克，隨機選取藥錠一顆化驗殆盡，驗餘淨重共為七點零
      五九公克）、電子磅秤一臺、未使用之分裝袋五百七十二
      只及吸食第三級毒品愷他命用Ｋ盤一個，始查悉上情。
二、案經臺北市政府警察局中山分局報請臺灣臺北地方法院檢察
    署檢察官偵查起訴。
    理    由
壹、證據能力部分：
  一、按被告之自白，須非出於強暴、脅迫、利誘、詐欺或其他
      不正之方法，且與事實相符者，始得採為證據，如果被告
      之自白，係出於不正之方法，並非自由陳述，即其取得自
      白之程序，已非適法，則不問自白內容是否確與事實相符
      ，因其非係適法之證據，即不能採為判決基礎，故審理事
      實之法院，遇有被告對於自白提出刑求之抗辯時，應先於
      其他事實而為調查，最高法院二十三年上字第八六八號著
      有判例意旨可資參照。次按訊問被告，除有急迫情況且經
      記明筆錄者外，應全程連續錄音；必要時，並應全程錄影
      ；又筆錄內所載之被告陳述與錄音或錄影之內容不符者，
      除有急迫情況且經記明筆錄而未錄音、錄影之情形外，其
      不符之部分，不得作為證據；第四十一條、第四十二條之
      規定，於檢察事務官、司法警察官、司法警察行詢問、搜
      索、扣押時，準用之；前項犯罪嫌疑人詢問筆錄之製作，
      應由行詢問以外之人為之。但因情況急迫或事實上之原因
      不能為之，而有全程錄音或錄影者，不在此限，刑事訴訟
      法第一百條之一第一項、第二項、第四十三條之一分別定
      有明文。被告甲○○固於本院九十八年九月十一日準備程
      序期日中辯稱：警詢中有些不是伊說的，是員警自己打上
      去後才叫伊回答，錄音有時候還會卡掉云云，而其選任辯
      護人亦為其辯稱：裡面有些陳述和被告的記憶不相當，有
      的被告甚至不記得自己有講過這樣的話，卻這樣的記載云
      云。惟查，被告及其選任辯護人於本院九十八年十月二日
      準備程序期日中均已改稱：對於被告在警詢供述之任意性
      沒有意見，同意作為證據等語。又被告於警詢及偵查中之
      供述，均經依法分別錄音、錄影，且被告於警詢中供述之
      錄音，除曾因錄音帶用完換面及應被告要求休息而有中斷
      錄音情形外，與被告於偵查中供述之錄影均係全程為之；
      又承辦員警及檢察官製作被告警詢及偵查筆錄之方式，均
      採一問一答之方式，並得聽聞員警在鍵盤上擅打筆錄之聲
      音，而被告於回答承辦員警之詢問及檢察官之訊問時，雖
      均流暢、自然，但顯無照稿回答之情形一節，業經本院於
      九十八年九月三十日勘驗被告警詢錄音帶及偵查錄影光碟
      無訛，並經本院於九十八年十月二日準備程序期日中當庭
      勘驗被告警詢錄音帶屬實，此有本院勘驗筆錄二份在卷可
      參，足認被告於警詢中所為供述確係出於其自由意志，具
      任意性，自得採為證據。綜上可認，被告於警詢及偵查時
      之自白，均非出於強暴、脅迫、詐欺或利誘，均具有證據
      能力而均得採為證據。惟警詢筆錄及偵查筆錄內所載之被
      告陳述與本院勘驗錄音或錄影之內容不符者，依前開規定
      ，自不得作為證據，而應以本院勘驗筆錄所載被告於警詢
      及偵查之陳述作為證據。
  二、次按被告以外之人於審判外之言詞或書面陳述，除法律有
      規定者外，不得作為證據；法院或檢察官得囑託醫院、學
      校或其他相當之機關、團體為鑑定，或審查他人之鑑定，
      並準用第二百零三條至第二百零六條之一規定；其須以言
      詞報告或說明時，得命實施鑑定或審查之人為之，刑事訴
      訟法第一百五十九條第一項、第二百零八條第一項分別定
      有明文。是法院或檢察官依刑事訴訟法第二百零八第一項
      之規定，囑託鑑定機關所出具之鑑定報告，應屬刑事訴訟
      法第二百零六條第一項之鑑定報告，為傳聞法則之例外，
      而囑託包括檢察官直接囑託及概括指定而由警察機關逕送
      鑑定之情形。查，內政部警政署刑事警察局、臺北市政府
      警察局刑事鑑識中心、行政院衛生署管制藥品管理局及臺
      灣尖端先進生技醫藥股份有限公司、於本案偵查及審理時
      ，受檢察官概括指定而由警察機關及本院分別將本案扣案
      之上開兼含有第二級毒品ＭＤＭＡ及ＭＤＡ成分之藥錠、
      含有第三級毒品愷他命成分之白色細晶體、含有第三級毒
      品硝甲西泮成分之藥錠及被告尿液送鑑定，並由內政部警
      政署刑事警察局於九十八年八月四日、十二月二十五日分
      別出具該局刑鑑字第○九八○○九一八○九號、第000
      0000000號鑑定書各一份、臺北市政府警察局於九
      十八年七月十六日出具北市鑑毒第一三五號鑑驗通知書一
      份、行政院衛生署管制藥品管理局於九十八年七月十日出
      具管檢第0000000000號鑑定書一份、臺灣尖端
      先進生技醫藥股份有限公司於九十八年七月八日出具該公
      司濫用藥物檢驗報告一份，應均屬刑事訴訴法第一百五十
      九條第一項「被告以外之人於審判外之言詞或書面陳述，
      除法律有規定者外，不得作為證據。」，所稱「法律有規
      定者」之例外情形，此因「鑑定之經過及其結果，應命鑑
      定人以言詞或『書面』報告」，同法第二百零六條第一項
      亦規定甚明，且該等鑑定書於鑑驗方法、鑑驗結果均有詳
      細說明，是鑑定人以書面為鑑定報告提出於檢察官及本院
      ，依刑事訴訟法第一百五十九條第一項立法理由及同法第
      二百零六條第一項規定，即均具有證據能力。
  三、復按被告以外之人於審判外之陳述，雖不符前四條之規定
      ，而經當事人於審判程序同意做為證據，法院審酌該言詞
      陳述或書面陳述作成時之情況，認為適當者，亦得為證據
      。當事人、代理人或辯護人於法院調查證據時，知有刑事
      訴訟法第一百五十九條第一項不得為證據之情形，而未於
      言詞辯論終結前聲明異議者，視為有前項之同意，同法第
      一百五十九條之五規定甚明。查，本院認定犯罪事實所憑
      之其餘證據，部分屬傳聞證據，惟檢察官、被告及其選任
      辯護人均未於本院言詞辯論終結前聲明異議，本院審酌該
      等言詞或書面陳述作成之情況，並無非出於任意性或不正
      取供，或違法或不當情事，且客觀上亦無不可信之情況，
      堪認為適當，依刑事訴訟法第一百五十九條之五第二項規
      定，均得作為證據，先予敘明。
貳、實體部分：
  一、訊據被告固坦承於前揭時間、地點，持有第二級毒品、第
      三級毒品等事實，惟矢口否認有何意圖販賣而持有第三級
      毒品愷他命、販賣第三級毒品愷他命等犯行，辯稱：伊持
      有毒品並不是為了販賣，且第二次拿的第三級毒品愷他命
      八百克，其中三百公克是伊買的，另外五百公克是阿誠買
      的，伊一天使用都十幾克，那時候阿誠說一起合買比較便
      宜云云。經查：
  （一）被告持有第二級毒品部分：
      １、被告於九十八年六月二十八日晚上七時許，在臺北市
          ○○○路某咖啡廳內，以每顆三百元之代價，向真實
          姓名、年籍均不詳，綽號「阿誠」之人購買第二級毒
          品ＭＤＭＡ二十三顆等事實，業據被告於本院準備程
          序期日中坦承不諱，並有臺北市政府警察局中山分局
          搜索扣押筆錄、臺北市政府警察局中山分局扣押物品
          目錄表各乙份在卷可稽，且有米色藥錠二十三顆扣案
          可佐。而扣案之米色藥錠二十三顆（毛重共為四點六
          公克，隨機選取藥錠四顆，各取樣零點零零二公克化
          驗，驗餘淨重共為四點五二公克）經均送臺北市政府
          警察局刑事鑑識中心以氣相層析質譜儀分析法鑑定結
          果，確兼含有第二級毒品ＭＤＭＡ及ＭＤＡ成分，此
          有臺北市政府警察局九十八年七月十六日北市鑑毒字
          第一三五號鑑驗通知書一份附卷可參，足認被告任意
          性自白核與事實相符，應堪採信。又被告於九十八年
          七月二日為警所採集之尿液經送臺灣尖端先進生技醫
          藥股份有限公司以酵素免疫分析法（ＥＩＡ）初步檢
          驗，再以氣相層析質譜儀法（ＧＣ／ＭＳ）確認檢驗
          結果，在ＭＤＭＡ項目固呈陰性反應，此有臺灣尖端
          先進生技醫藥股份有限公司九十八年七月八日濫用藥
          物檢驗報告一份在卷可稽，可知被告購買扣案之兼含
          有第二級毒品ＭＤＭＡ、ＭＤＡ成分之米色藥錠二十
          三顆後未及施用即為警查獲，是被告持有兼含有第二
          級毒品ＭＤＭＡ及ＭＤＡ成分之米色藥錠二十三顆之
          行為，應可認定。
      ２、被告於本院九十九年八月十七日審判期日中固供稱：
          伊在六月二十八日向阿誠的朋友買ＭＤＭＡ云云，惟
          此核與其於本院九十八年九月十一日準備程序期日中
          所述（就起訴書所載：「於九十八年六月二十八日十
          九時許，在臺北市○○○路之某咖啡店內，以每顆三
          百元之價格，向「阿誠」購買ＭＤＭＡ二十三顆」部
          分事實不爭執）不合，且被告於警詢時先供稱：伊在
          六月二十八日左右，用一顆三百元，跟叫「阿塵」的
          朋友拿了二十三顆搖頭丸，因為他說這個是他朋友拿
          過來給他的，要先給他朋友，伊已交付給他這二十三
          顆的錢。伊不知道「阿塵」的真實姓名、年籍資料，
          都是電話0000000000聯絡等語；復於九十
          八年七月二日偵查中供稱：被查到的毒品，愷他命、
          搖頭丸都是一個朋友拿給伊的，他原本是叫伊把愷他
          命拿回去家裡，分兩次拿給伊等語；又於本院同日聲
          羈庭訊問時供稱：搖頭丸是伊買的，愷他命一百三十
          四點四公克是向朋友「阿誠」買的等語，足認被告係
          向使用0000000000號行動電話門號之真實
          姓名、年籍不詳，綽號「阿誠」之男子購入扣案之兼
          含有第二級毒品ＭＤＭＡ、ＭＤＡ成分之米色藥錠二
          十三顆，並非向綽號「阿誠」之男子之友人購入扣案
          之兼含有第二級毒品ＭＤＭＡ、ＭＤＡ成分之米色藥
          錠二十三顆，是被告前開於本院九十九年八月十七日
          審判期日中之供述顯有不實。又於九十八年六、七月
          間，0000000000號行動電話門號之使用人
          為案外人乙○○一節，業經證人即乙○○之姐姐王慧
          誠於本院九十八年十一月十一日審判期日中到庭證稱
          ：0000000000號行動電話門號是伊申請，
          由伊弟弟乙○○從今年（指九十八年）五月中到現在
          都還在使用，伊都是用0000000000號行動
          電話門號與之聯絡等語明確，並有遠傳電信公司九十
          八年八月三十一日函文及其檢附000000000
          0號行動電話門號申請人及通聯紀錄一份在卷可參。
          是被告於前開時間、地點，向案外人乙○○購入扣案
          之兼含有第二級毒品ＭＤＭＡ、ＭＤＡ成分之米色藥
          錠二十三顆，可資認定。
      ３、綜上所述，本件事證明確，被告持有第二級毒品之犯
          行堪以認定，應依法論科。
  （二）被告意圖販賣而持有第三級毒品部分：
      １、被告於九十八年六月二十八日晚上七時許，在臺北市
          ○○○路某咖啡廳內，以每公克二百元之代價，向真
          實姓名、年籍均不詳，綽號「阿誠」之人購買第三級
          毒品愷他命一百五十公克等事實，業據被告於本院準
          備程序期日中坦承不諱，並有臺北市政府警察局中山
          分局搜索扣押筆錄、臺北市政府警察局中山分局扣押
          物品目錄表各乙份在卷可稽，且有白色細晶體二包扣
          案可佐。而扣案之白色細晶體二包（不含空包裝袋，
          淨重共為一百三十二點零五公克，驗餘淨重共為一百
          三十一點四七公克）經均送內政部警政署刑事警察局
          以氣相層析／質譜儀分析法及核磁共振分析法鑑定結
          果，確含有第三級毒品愷他命成分，此有內政部警政
          署刑事警察局九十八年十二月二十五日刑鑑字第○九
          八○一七○二一七號鑑定書一份附卷可參，足認被告
          此部分任意性自白核與事實相符，是被告持有第三級
          毒品愷他命之行為，應可認定。
      ２、被告於本院九十九年八月十七日審判期日中固供稱：
          伊在六月二十八日向阿誠的朋友買愷他命云云。惟此
          核與被告於本院九十八年九月十一日準備程序期日中
          所述（就起訴書所載：「於九十八年六月二十八日十
          九時許，在臺北市○○○路之某咖啡店內，以每公克
          二百元之價格，向真實姓名年籍不詳綽號「阿誠」之
          人，購買一百五十公克之愷他命」部分事實不爭執）
          不合，且被告於警詢時先供稱：在伊身上跟住處查到
          的東西都是叫「阿塵」的朋友拿給伊的，伊就是向他
          買愷他命毒品。伊在六月二十八日，跟他拿愷他命一
          百五十克，這個愷他命買回來伊自己用，他還沒跟伊
          收錢，一公克約二百五十元，伊在九十八年六月二十
          八日向綽號「阿塵」的男子購買一百五十公克的愷他
          命毒品，為警查獲時已剩約一百三十公克毒品，其餘
          毒品消失是自己使用的，那個抽煙很快。伊不知道「
          阿塵」的真實姓名、年籍資料，都是電話00000
          00000聯絡等語；復於九十八年七月二日偵查中
          供稱：大概三、四天前，伊最後一次施用愷他命毒品
          ，被查到的毒品，愷他命、搖頭丸都是一個朋友拿給
          伊的，他原本是叫伊把愷他命拿回去家裡，分兩次拿
          給伊，伊有用過那個一百五十克內容的東西等語；又
          於本院同日聲羈庭訊問時供稱：愷他命一百三十四點
          四公克是向朋友「阿誠」買的，是用來供自己施用等
          語；再於本院九十八年八月三十一日訊問時供稱：伊
          向阿誠買一百五十克愷他命是自己使用，伊把錢拿給
          他，他去向他ＰＵＢ那裡的朋友買，伊不知道名字，
          伊第一次向阿誠購買愷他命之金錢有給阿誠等語，足
          認被告係向使用0000000000號行動電話門
          號之真實姓名、年籍不詳，綽號「阿誠」之男子購入
          扣案之含有第三級毒品愷他命成分之白色細晶體二包
          ，並非向前開綽號「阿誠」之男子的友人購入扣案之
          含有第三級毒品愷他命成分之白色細晶體二包，是被
          告前開供述顯有不實。又於九十八年六、七月間，0
          000000000號行動電話門號之使用人為案外
          人乙○○一節，已如前述。是被告於前開時間、地點
          ，為供己施用，向案外人乙○○購買含有第三級毒品
          愷他命成分之白色細晶體一百五十公克，可資認定。
      ３、又被告於警詢時先供稱：伊身上跟住處查到的東西都
          是叫「阿塵」的朋友拿給伊的，原本他先放伊這邊，
          後來他說賣這個很好賣，家裡不是很好過，賣Ｋ會比
          較好過，問伊要不要嘗試看看。伊持有愷他命的用途
          是轉讓，就轉手給別人，伊要賣給別人一顆二百五十
          元，販賣對象是來伊任職的酒店消費的酒客。查扣的
          電子磅秤及分裝袋是「阿塵」在六月二十八日第一次
          交易的時候拿給伊的，想作為以後分裝毒品重量確認
          使用等語；復於九十八年八月二十七日偵查中供稱：
          在伊住處查獲愷他命二包是伊在九十八年六月二十八
          日下午七點多，在臺北市○○○路的咖啡店，跟阿誠
          的朋友買的，伊買一百五十公克愷他命，一克是二百
          元等語；又於本院九十八年八月三十一日訊問時供稱
          ：原本想說買一百五十克是自己使用，一百五十克的
          單價是二百五十元，但之後他就算伊二百元等語。再
          者，臺北市政府警察局中山分局中山二派出所員警於
          九十八年七月二日前往被告斯時位在臺北市中山區○
          ○○路二段七○號十二樓之一居所執行搜索，當場扣
          得被告所有含有第三級毒品愷他命成分之白色細晶體
          二包、電子磅秤一臺、未使用之分裝袋五百七十二只
          及吸食第三級毒品愷他命用Ｋ盤一個一節，為被告所
          不爭執，並有臺北市政府警察局中山分局搜索扣押筆
          錄、臺北市政府警察局中山分局扣押物品目錄表各乙
          份附卷可稽，且有含有第三級毒品愷他命成分之白色
          細晶體二包、電子磅秤一臺、未使用之分裝袋五百七
          十二只及吸食第三級毒品愷他命用Ｋ盤一個扣案可佐
          ，參酌被告於九十八年六月二十八日所購入含有第三
          級毒品愷他命成分之白色細晶體有一百五十公克，為
          警查獲時僅剩餘一百三十二點零五公克，顯然被告購
          入上開毒品後曾有供己施用等情形，足認被告原為供
          己施用，向案外人乙○○購入含有第三級毒品愷他命
          成分之細晶體一百五十公克，嗣因案外人乙○○對之
          表示販賣第三級毒品愷他命之利潤頗豐，並改以每公
          克二百元之價格計算前開毒品價格，被告乃萌生販賣
          上開第三級毒品愷他命予不特定人施用以營利之意圖
          ，而非法持有上開含有第三級毒品愷他命成分之白色
          細晶體二包之行為，洵堪認定。
      ４、被告雖辯稱：伊雖然持有第三級毒品愷他命，但伊沒
          有想過要販賣云云。然此核與被告警詢時供述不合，
          且被告於九十八年六月二十八日所購入之含有第三級
          毒品愷他命之白色細晶體一百五十公克，每公克之單
          價為二百元一節，已如前述，則在案外人乙○○已將
          其出賣予被告之前開含有第三級毒品愷他命成分之白
          色細晶體一百五十公克，改以每公克二百元之價格計
          算毒品價格之情況下，被告於警詢時仍表示欲以每公
          克二百五十元之價格出售予酒客，足認被告有販賣第
          三級毒品愷他命予不特定人施用以營利之意圖甚明。
          再者，毒品係高單價之物，衡情購買毒品施用者，應
          無準備大量夾鍊袋，於購得之後自行分裝為多數小包
          ，使毒品沾染、殘留於分裝袋上，徒增浪費之理。本
          案被告除購入含有第三級毒品愷他命成分之白色細晶
          體一百五十公克外，尚備有扣案之電子磅秤一臺及五
          百七十二個分裝袋，實與一般販毒之人多將意圖販售
          營利而購入之毒品分裝成小包以便出售之習性相符。
          況且，倘被告持有上開含有第三級毒品愷他命成分之
          白色白色細晶體二包之目的僅係供己施用，則被告僅
          需自己酌量施用即可，何需使用電子磅秤確認其分裝
          毒品之重量？又何需使用數量多達五百七十二個分裝
          袋將第三級毒品愷他命予以分裝施用？是被告前開所
          辯，顯屬事後卸責之詞，不足採信。
      ５、綜上所述，本件事證明確，被告意圖販賣而持有第三
          級毒品之犯行堪以認定，應依法論科。
  （三）被告販賣第三級毒品部分：
      １、被告於九十八年七月二日深夜零時許，在臺北市中山
          區○○○路○段與民生東路口附近之某三溫暖內，以
          每公克二百元之代價，向真實姓名、年籍均不詳，綽
          號「阿誠」之人購買第三級毒品愷他命八百公克等事
          實，業據被告於本院準備程序期日中坦承不諱，並有
          臺北市政府警察局中山分局搜索扣押筆錄、臺北市政
          府警察局中山分局扣押物品目錄表各乙份在卷可稽，
          且有白色細晶體八包扣案可佐。而扣案之白色細晶體
          八包（不含空包裝袋，淨重共為七百九十九點七六公
          克，驗餘淨重共為七百九十九點一九公克）經均送內
          政部警政署刑事警察局以氣相層析／質譜儀分析法及
          核磁共振分析法鑑定結果，確均含有第三級毒品愷他
          命成分，有內政部警政署刑事警察局九十八年八月四
          日刑鑑字第○九八○○九一八○九號、九十八年十二
          月二十五日刑鑑字第○九八○一七○二一七號鑑定書
          各一份附卷可參，足認被告此部分任意性自白核與事
          實相符，是被告持有含有第三級毒品愷他命成分之白
          色細晶體八包之行為，應可認定。
      ２、被告於警詢時供稱：在伊身上跟住處查到的東西都是
          伊持有的，「阿塵」說賣這個很好賣，問伊要不要嘗
          試看看。他說家裡不是很好過，賣Ｋ會比較好過，伊
          就向他拿這些東西來，預備要販賣。伊今天拿八百克
          ，他沒跟伊講價錢，要等到後面跟伊通電話才能回多
          少，這個應該會比較便宜一點吧！因為數量比較多，
          他跟伊說去幫他拉，大概二百塊吧。伊持有愷他命的
          用途是轉讓，就轉手給別人，伊後來以每公克二百元
          代價所購買的愷他命毒品，伊欲以每公克二百五十元
          代價賣給他人，販賣對象是來伊任職的酒店消費的酒
          客。所查扣的電子磅秤及分裝袋是想作為以後分裝毒
          品重量確認使用。伊不知道「阿塵」的真實姓名、年
          籍資料，都是電話0000000000聯絡等語明
          確；復於九十八年七月二日偵查中供稱：被查到的毒
          品，愷他命、搖頭丸都是一個朋友拿給伊的，他原本
          是叫伊把愷他命拿回去家裡，試圖要伊賣這個愷他命
          等語，則被告得因為其此次向「阿塵」拿的第三級毒
          品愷他命數量較多，而降低其向「阿塵」拿第三級毒
          品愷他命之價格，且被告毋庸徵詢「阿塵」之意思，
          即可自行決定其所販售第三級毒品愷他命之對象及價
          格而從中牟利，足認被告係意圖營利而向「阿塵」「
          販入」扣案之含有第三級毒品愷他命成分之白色細晶
          體八包，並非幫助或與「阿塵」共同販賣上開毒品。
          又臺北市政府警察局中山分局中山二派出所員警於九
          十八年七月二日深夜一時二十分許，在臺北市中山區
          ○○○路二段七○號前查獲本案時，先在被告背包內
          扣得被告所有之含有第三級毒品愷他命成分之白色細
          晶體八包，復於同日前往被告斯時居所執行搜索時，
          另扣得被告所有為確認分裝毒品數量使用之電子磅秤
          一臺及未使用之分裝袋五百七十二只一節，為被告於
          警詢、偵查及本院審理時所不爭執，並有臺北市政府
          警察局中山分局搜索扣押筆錄、臺北市政府警察局中
          山分局扣押物品目錄表各乙份附卷可稽，且有含有第
          三級毒品愷他命成分之白色細晶體十包、電子磅秤一
          臺及未使用之分裝袋五百七十二只扣案可佐；而00
          00000000號行動電話門號於九十八年六、七
          月間之使用人為案外人乙○○一節，已如前述，是被
          告於前開時間、地點，意圖營利，向案外人乙○○購
          入扣案之含有第三級毒品愷他命成分之白色細晶體八
          包之行為，可資認定。
      ３、被告雖辯稱：伊持有毒品並不是為了販賣，且伊第二
          次拿的第三級毒品愷他命八百克，其中三百公克是伊
          買的，另外五百公克是阿誠買的，伊一天使用都十幾
          克，那時候阿誠說一合買比較便宜云云。然查：
      （１）被告前開辯解，核與被告前開警詢及偵查時供述均
            不合，且被告於九十八年七月二日本院聲羈庭訊問
            時先供稱：中山分局員警於九十八年七月二日一時
            二十分有在臺北市中山區○○○路○段七○號前，
            在伊所駕駛九○九○—ＶＪ自小客違規停車於紅線
            實施攔檢盤詰時從伊背包內查獲愷他命八大包，那
            麼多的愷他命是朋友給的。愷他命八百克是朋友「
            阿誠」寄放的等語；復於九十八年八月二十七日偵
            查中供稱：這八百克是「阿誠」給伊的，因為這是
            伊和阿誠一起出錢去跟他的朋友買的，伊不知道他
            的朋友的名字，伊沒有打算要賣，被查扣的八百公
            克的愷他命是伊自己要用，伊是自己持有毒品等語
            ；又於本院九十八年八月三十一日訊問時供稱：原
            本想說買一百五十公克是自己使用，發現比較貴，
            後來阿誠說買多一點和他合資，他說買一公斤比較
            便宜，伊拿六萬元給他，伊要三百公克，剩餘的五
            百克是阿誠的，他說晚一點來伊這裡，第二次與阿
            誠向他人一起合購愷他命的金錢還沒有給他等語；
            再於本院九十八年九月十一日準備程序期日中表示
            其對於九十八年七月二日十九時許，在臺北市○○
            ○路之某咖啡廳內，以每公克二百元之價格，向真
            實姓名年籍不詳綽號「阿誠」之人，購買八百公克
            之愷他命部分事實均不爭執，僅爭執持有第三級毒
            品愷他命之意圖等語。則被告關於扣案之含有第三
            級毒品愷他命成分之白色細晶體八包究竟係其向綽
            號「阿誠」之人所購買，或與綽號「阿誠」之人合
            購，抑或係綽號「阿誠」之人所寄放，及其有無交
            付合購款項予綽號「阿誠」之人等供述顯有前後不
            一，互有矛盾之情形，則被告供述之憑信性，顯非
            無疑。
      （２）復查，被告於本院九十八年八月三十一日訊問時供
            稱：（問：為何要向阿誠買這麼多愷他命？）因為
            阿誠說買多一點，和他合資，一起買一公斤比較便
            宜等語。又扣案之含有第三級毒品愷他命成分之白
            色細晶體八包，淨重共為七百九十九點七六公，且
            係以每一百公克分裝為一袋等情，亦據被告於警詢
            時供述明確，並有臺北市政府警察局中山分局搜索
            扣押筆錄、臺北市政府警察局中山分局扣押物品目
            錄表各乙份附卷可稽，且有含有第三級毒品愷他命
            成分之白色細晶體八包扣案可參。果被告與案外人
            乙○○確係因貪圖量多低價，而於九十八年七月二
            日合資向他人購買第三級毒品愷他命，則被告與案
            外人乙○○合資購買之第三級毒品愷他命之重量至
            少應為一公斤，方能達案外人乙○○所述比較便宜
            的目的，何以被告與案外人乙○○於九十八年七月
            二日一起合資向他人所購買之第三級毒品愷他命之
            重量僅為八百公克，而非一公斤？又何以被告與案
            外人乙○○合資向他人購得扣案之含有第三級毒品
            愷他命成分之白色細晶體八包後，案外人乙○○未
            能即時將其所購買之含有第三級毒品愷他命成分之
            白色細晶體五包即約五百公克部分帶走，而須先放
            在被告處？此與一般經驗法則不合。是被告辯稱其
            係與案外人乙○○合資購買上開含有第三級毒品愷
            他命成分之白色細晶體八包，自難採信。
      （３）又查，被告於九十八年七月二日偵查中自承：伊與
            「阿誠」就是認識的朋友關係，查到的毒品價格，
            如果是以購買者來說的話都是蠻高的，大概也要幾
            十萬等語，而被告並不知道使用00000000
            00號行動電話門號之案外人乙○○之真實姓名、
            年籍資料一節，亦據被告於警詢時供述甚明，足認
            被告與案外人乙○○間僅係知悉彼此綽號及所使用
            之行動電話門號之友人關係，既非熟稔或感情融洽
            之親友，亦無特別之信任關係，衡以常情，案外人
            乙○○焉會信任並將此價值幾十萬元之扣案毒品任
            意交付予被告寄藏？苟案外人乙○○確係將扣案之
            含有第三級毒品愷他命成分之白色細晶體八包寄放
            在被告處，則被告與案外人乙○○又何需談論及扣
            案第三級毒品愷他命每公克之價格？此亦顯與一般
            經驗法則不符。是被告陳稱扣案之含有第三級毒品
            愷他命成分之白色細晶體八包為案外人乙○○所寄
            放云云，亦無足取，併予敘明。
      （４）再查，員警於九十八年七月二日，先後在被告背包
            及居所內所扣得之含有第三級毒品愷他命成分之白
            色細晶體達十包，淨重共為九百三十一點八一公克
            ，依被告於警詢及本院審理時所述，其一日施用之
            第三級毒品愷他命重量為十幾公克，最後一次施用
            第三級毒品愷他命是案發前三、四天，及被告於九
            十八年六月二十八日所購入之第三級毒品愷他命為
            一百五十公克，於案發時尚剩一百三十二點零五公
            克等情，則被告每三天約施用一次第三級毒品愷他
            命，每次施用十八公克左右計算，被告於九十八年
            六月二十八日、七月二日所購入之第三級毒品愷他
            命九百五十公克共可施用約一百五十八天，顯超過
            被告個人短期施用之量甚多。何況就毒品之保存而
            言，第三級毒品愷他命會因空氣間之水氣而有受潮
            之情形，以臺灣屬於潮濕溫熱之海島型氣候，第三
            級毒品愷他命若未予以妥善保存，實易受潮變質。
            衡情若非有在短期內處分毒品之決意，一般施用毒
            品者應不致於一次購買九百五十公克如此大量之第
            三級毒品愷他命，承受毒品因受潮而變質之風險。
      （５）末按毒品係高單價之物，衡情購買毒品施用者，應
            無準備大量分裝袋，於購得毒品之後自行分裝為多
            數小包，使毒品沾染、殘留於分裝袋上，徒增浪費
            之理。查，被告於九十八年六月二十八日已購入第
            三級毒品愷他命一百五十公克，竟於數日內即九十
            八年七月二日再次大量購入第三級毒品愷他命八百
            公克，且另備有扣案之電子磅秤一臺及五百七十二
            個分裝袋，作為以後確認分裝毒品重量使用，實與
            一般販毒之人多將意圖販售營利而購入之毒品分裝
            成小包以便出售之習性相符。況且，衡情一般施用
            毒品者，不論購買或自行施用時，只需大約重量或
            酌量使用即可。倘被告持有上開含有第三級毒品愷
            他命成分之白色白色細晶體八包之目的僅係供己施
            用，則被告僅需自己酌量施用即可，何需使用電子
            磅秤確認其每次分裝毒品之重量？又何需使用數量
            多達五百七十二個分裝袋將第三級毒品愷他命予以
            分裝施用？是被告辯稱其係為供己施用而販入上開
            含有第三級毒品愷他命成分之白色白色細晶體八包
            云云，亦不足採。
      （６）綜上，被告前開所辯，顯均屬事後卸責之詞，實不
            足採。
      ４、按刑事上販賣罪之完成，與民事上買賣契約之成立，
          二者之概念尚有不同。在民事上，買賣雙方就買賣標
          的物與價金等買賣要件之意思表示一致，其買賣契約
          固已成立。然刑事上之販賣行為，則須以營利為目的
          ，將標的物販入或賣出，有一於此，其犯罪行為始為
          完成，苟行為人尚未將標的物販入或賣出，即難謂其
          販賣行為已屬完成。而所謂賣出，自應以標的物已否
          交付為斷，苟標的物已交付，縱買賣價金尚未給付，
          仍應論以販賣既遂罪；反之，如標的物尚未交付，縱
          行為人已收受價金，仍難謂其販賣行為已屬完成，最
          高法院八十八年度臺上字第三七六○號著有判決要旨
          可參。經查，本案被告迄為警查獲時止，並未交付其
          向乙○○販入上開之含有第三級毒品愷他命成分之白
          色細晶體八包之價金一情，業據被告於警詢及本院九
          十八年八月三十一日訊問時供述在卷，可堪採信。然
          本案被告既以意圖營利販賣第三級毒品愷他命之決議
          ，向案外人乙○○販入扣案之含有第三級毒品愷他命
          成分之白色細晶體八包，縱使其尚未交付上開毒品之
          價金即為警查獲，依前開說明，仍成立販賣第三級毒
          品愷他命之犯行，附此說明。
      ５、綜上所述，本件事證明確，被告販賣第三級毒品之犯
          行堪以認定，應依法論科。
  二、新舊法比較：
  （一）按行為後法律有變更者，適用行為時之法律。但行為後
        之法律有利於行為人者，適用最有利於行為人之法律。
        刑法第二條第一項定有明文。
  （二）被告行為後，毒品危害防制條例於九十八年五月二十日
        經總統華總一義字第○九八○○一二五一四一號令修正
        公布第四條、第十一條、第十一條之一、第十七條、第
        二十條、第二十五條條文；惟本次修正條文，涉及多項
        授權法規修正或訂定，須有一定施行日期，以完備相關
        法令修訂及行政作業程序，其主管機關法務部立法原意
        亦認為本次修正條文應回歸同條例第三十六條規定，自
        公布後六個月施行（臺灣高等法院暨所屬法院因應新修
        正毒品危害防制條例施行法律問題研討會結論參照），
        即於九十八年十一月二十日起施行。經查：
      １、修正前毒品危害防制條例第四條第三項規定：「製造
          、運輸、販賣第三級毒品者，處五年以上有期徒刑，
          得併科新臺幣五百萬元以下罰金。」，修正後則規定
          ：「製造、運輸、販賣第三級毒品者，處五年以上有
          期徒刑，得併科新臺幣七百萬元以下罰金」。比較新
          舊法結果，自以修正前毒品危害防制條例第四條第三
          項之規定，較有利於被告，依刑法第二條第一項前段
          之規定，應適用修正前毒品危害防制條例之規定。
      ２、毒品危害防制條例第十一條第二項之規定並未修正，
          而就持有第二級毒品達一定數量部分，修正前毒品危
          害防制條例第十一條第四項原規定：「持有毒品達一
          定數量者，加重其刑至二分之一，其標準由行政院定
          之」，行政院並據以發布「轉讓持有毒品加重其刑之
          數量標準」，依該標準第二條第一項第一款、第二項
          之規定，持有第一級毒品達淨重（指除去包裝後之毒
          品重量）五公克以上者，持有第二級毒品達淨重十公
          克以上者，均加重其刑至二分之一；而修正後之毒品
          危害防制條例第十一條則刪除原條文第四項之規定，
          並於同條第四項增列「持有第二級毒品純質淨重二十
          公克以上者，處六月以上五年以下有期徒刑，得併科
          新臺幣七十萬元以下罰金」，惟本案被告所持有之含
          有第二級毒品ＭＤＭＡ及ＭＤＡ成分之米色藥錠二十
          三顆之重量經鑑驗結果，毛重共為四點六公克，驗餘
          淨重共為四點五二公克，未達修正前或修正後毒品危
          害防制條例加重其刑之重量，故不生新舊法比較之問
          題，附此敘明。
  三、論罪科刑部分：
  （一）按ＭＤＭＡ、ＭＤＡ及愷他命分別為毒品危害防制條例
        第二條第二項第二款、第三款所稱之第二級毒品、第三
        級毒品，依法均不得販賣、意圖販賣而持有、轉讓及持
        有。次按毒品危害防制條例之販賣毒品罪，不以販入之
        後復行賣出為要件，祇須以營利為目的，販入或賣出，
        有一於此，即已成立。而意圖販賣而持有毒品罪，係指
        基於販賣以外之其他原因而持有，嗣始起意售賣者而言
        。因此行為人持有第三級毒品，有以主觀上營利售賣意
        圖而販入第三級毒品，其雖未及賣出，仍應論以販賣第
        三級毒品罪既遂罪責；或非以營利售賣意圖而販入，或
        因其他原因而持有第三級毒品罪，嗣起意圖利售賣，著
        手於販賣行為未及賣出，即應成立販賣第三級毒品未遂
        罪責；如非以營利售賣意圖而販入，或因其他原因而持
        有，嗣起意圖利售賣，尚未著手於賣出行為，始成立意
        圖販賣而持有第三級毒品罪責，最高法院九十年度臺上
        字第二○四六號著有判決要旨參照。核被告就前揭犯罪
        事實一（一）所為，係違反毒品危害防制條例第十一條
        第二項之持有第二級毒品罪；就前揭犯罪事實一（二）
        所為，係違反毒品危害防制條例第五條第三項之意圖販
        賣而持有第三級毒品罪；就前揭犯罪事實一（三）所為
        ，係違反修正前毒品危害防制條例第四條第三項之販賣
        第三級毒品罪。檢察官起訴法條認被告就前揭犯罪事實
        一（三）所為係違反毒品危害防制條例第五條第三項之
        意圖販賣而持有第三級毒品罪，雖有未洽，已如前述，
        惟因社會基礎事實同一，復經本院告知被告變更後之法
        條，以利其防禦，爰依刑事訴訟法第三百條變更起訴法
        條而審理之。
  （二）被告所犯前開持有第二級毒品、意圖販賣而持有第三級
        毒品及販賣第三級毒品三罪，犯意各別，行為互殊，應
        予分論併罰。
  （三）爰分別審酌被告年輕力壯，身體健全，不思戮力上進，
        循正當途徑獲致財物，明知第二級毒品ＭＤＭＡ、ＭＤ
        Ａ及第三級毒品愷他命均足以殘害人之身體健康，助長
        社會不良風氣，竟仍持有含有足以導致人體機能發生依
        賴性、成癮性及抗藥性等障礙之第二級毒品ＭＤＭＡ、
        ＭＤＡ，戕害個人身心甚鉅，且為圖非法獲利，竟意圖
        販賣第三級毒品愷他命十包，淨重共為九百三十一點八
        一公克予他人以營利，如流入市面，危害社會治安及國
        民健康甚深，應予非難，犯後否認大部分犯行，文詞掩
        飾，未見悔意，惟念其持有第二級毒品之時間非長，持
        有之數量為二十三顆，且尚未實際賣出並交付第三級毒
        品愷他命予他人即為警查獲，尚未生實害，兼衡其犯罪
        之動機、目的、手段、方法、品行、智識程度等一切情
        狀，爰分別量處如主文所示之刑，並定應執行刑，以資
        懲儆。
  四、沒收部分：
      按依毒品危害防制條例第十八條第一項前段之規定，應予
      沒收銷燬之毒品，以經查獲之第一、二級毒品為限，同條
      項後段規定：「查獲之第三、四級毒品及製造或施用毒品
      之器具，無正當理由而擅自持有者，均沒入銷燬之。」，
      其應沒入銷燬之毒品，專指查獲施用或持有（未逾公告一
      定數量）之第三、四級毒品而言；倘係查獲製造、運輸、
      販賣、意圖販賣而持有、以非法方法使人施用、引誘他人
      施用或轉讓第三、四級毒品，或持有一定數量之第三、四
      級毒品，既屬同條例相關法條明文規定處罰之犯罪行為，
      即非該條項應依行政程序沒入銷燬之範圍。又毒品危害防
      制條例第十九條第一項所定「供犯罪所用或因犯罪所得之
      物」，係指犯第四條至第九條、第十二條、第十三條或第
      十四條第一項、第二項之罪所用或所得之物，不包括毒品
      本身在內，是尚不得援用此項規定為第三、四級毒品之沒
      收依據。再毒品危害防制條例對於查獲之製造、運輸、販
      賣、意圖販賣而持有、以非法方法使人施用、引誘他人施
      用、轉讓及持有一定數量第三、四級毒品之沒收，並無特
      別規定，如其行為已構成犯罪，則該毒品即屬不受法律保
      護之違禁物，應回歸刑法之適用，依刑法第三十八條第一
      項第一款之規定沒收之，始為適法（最高法院九十五年度
      臺上字第九一一號著有判決意旨可資參照）。經查；
  （一）扣案之兼含有第二級毒品ＭＤＭＡ及ＭＤＡ成分之米色
        藥錠二十三顆（驗餘淨重共為四點五二公克）均依毒品
        危害防制條例第十八條第一項前段規定宣告沒收並銷燬
        之；至於鑑驗耗損部分，既已滅失不存在，自無庸併予
        宣告沒收。
  （二）扣案之含有第三級毒品愷他命成分之白色細晶體十包（
        不含空包裝袋，驗餘淨重共為九百三十點六六公克），
        揆諸前揭判決意旨說明，均屬違禁物，應均依刑法第三
        十八條第一項第一款之規定宣告沒收。
  （三）扣案之愷他命包裝袋十只，均有防止毒品裸露、逸出及
        潮濕之功用，並均便於攜帶使用，均為供被告犯罪所用
        之物，且均屬被告所有，業據被告陳明在卷，應均依毒
        品危害防制條例第十九條第一項規定宣告沒收。
  （四）至於扣案未使用之電子磅秤一臺及未使用之分裝袋五百
        七十二只，均尚非供犯罪所用之物，僅均屬被告所有供
        犯罪預備之物，業據被告於警詢時供述在卷，均依刑法
        第三十八條第一項第二款規定宣告沒收。
  （五）末查，本案查獲時扣案之含有第三級毒品硝甲西泮成分
        之粉紅色圓形藥錠二十五顆（驗餘淨重共為七點零五九
        公克）及吸食第三級毒品愷他命用Ｋ盤一個，因均為被
        告所有，業據被告於警詢時陳明在卷，惟均與本案被告
        持有第二級毒品、意圖販賣而持有第三級毒品及販賣第
        三級毒品之犯行並無直接關連性，本院爰均不另為沒收
        之諭知，併此敘明。
據上論斷，應依刑事訴訟法第二百九十九條第一項前段、第三百
條，毒品危害防制條例第五條第三項、第十一條第二項、第十八
條第一項前段、第十九條第一項，修正前毒品危害防制條例第四
條第三項，刑法第二條第一項前段、第十一條前段、第三十八條
第一項第一款、第二款、第五十一條第五款、第九款、第十款，
判決如主文。
本案經檢察官申心蓓到庭執行職務
中    華    民    國    99    年    8     月    31    日
                    臺灣臺北地方法院刑事第六庭
                        審判長法  官  張永宏
                              法  官  林晏如
                              法  官  雷淑雯
以上正本證明與原本無異。
如不服本判決，應於收受送達後十日內向本院提出上訴書狀，並
應敘述具體理由；其未敘述上訴理由者，應於上訴期間屆滿後二
十日內向本院補提理由書（均須按他造當事人之人數附繕本）「
切勿逕送上級法院」。告訴人或被害人如對於本判決不服者，應
具備理由請求檢察官上訴，其上訴期間之計算係以檢察官收受判
決正本之日期為準。
                              書記官  胡詩唯
中    華    民    國    99    年    8     月    31    日
附錄本案論罪科刑法條全文：
修正前毒品危害防制條例第四條
製造、運輸、販賣第一級毒品者，處死刑或無期徒刑；處無期徒
刑者，得併科新臺幣一千萬元以下罰金。
製造、運輸、販賣第二級毒品者，處無期徒刑或七年以上有期徒
刑，得併科新臺幣七百萬元以下罰金。
製造、運輸、販賣第三級毒品者，處五年以上有期徒刑，得併科
新臺幣五百萬元以下罰金。
製造、運輸、販賣第四級毒品者，處三年以上十年以下有期徒刑
，得併科新臺幣三百萬元以下罰金。
製造、運輸、販賣專供製造或施用毒品之器具者，處一年以上七
年以下有期徒刑，得併科新臺幣一百萬元以下罰金。
前五項之未遂犯罰之。
毒品危害防制條例第五條
意圖販賣而持有第一級毒品者，處無期徒刑或十年以上有期徒刑
，得併科新臺幣七百萬元以下罰金。
意圖販賣而持有第二級毒品者，處五年以上有期徒刑，得併科新
臺幣五百萬元以下罰金。
意圖販賣而持有第三級毒品者，處三年以上十年以下有期徒刑，
得併科新臺幣三百萬元以下罰金。
意圖販賣而持有第四級毒品或專供製造、施用毒品之器具者，處
一年以上七年以下有期徒刑，得併科新臺幣一百萬元以下罰金。
毒品危害防制條例第十一條
持有第一級毒品者，處三年以下有期徒刑、拘役或新臺幣五萬元
以下罰金。
持有第二級毒品者，處二年以下有期徒刑、拘役或新臺幣三萬元
以下罰金。
持有第一級毒品純質淨重十公克以上者，處一年以上七年以下有
期徒刑，得併科新臺幣一百萬元以下罰金。
持有第二級毒品純質淨重二十公克以上者，處六月以上五年以下
有期徒刑，得併科新臺幣七十萬元以下罰金。
持有第三級毒品純質淨重二十公克以上者，處三年以下有期徒刑
，得併科新臺幣三十萬元以下罰金。
持有第四級毒品純質淨重二十公克以上者，處一年以下有期徒刑
，得併科新臺幣十萬元以下罰金。
持有專供製造或施用第一級、第二級毒品之器具者，處一年以下
有期徒刑、拘役或新臺幣一萬元以下罰金。

司法院資訊處製作；財團法人民間司法改革基金會備份。
